【裁判字號】    97,審訴,392
【裁判日期】    970411
【裁判案由】    毒品危害防制條例
【裁判全文】
臺灣桃園地方法院刑事判決             97年度審訴字第392號
公  訴  人  臺灣桃園地方法院檢察署檢察官
被      告  甲○○
指定辯護人  本院公設辯護人  陳瑞明
上列被告因違反毒品危害防制條例案件，經檢察官提起公訴（97
年度毒偵字第17號），嗣被告於準備程序進行中為有罪之陳述，
經本院合議庭裁定由受命法官獨任進行簡式審判程序後，聲請改
依協商程序而為判決，本院判決如下：
    主  文
甲○○施用第一級毒品，累犯，處有期徒刑陸月又拾伍日，扣案
之海洛因壹包連同包裝袋壹只（毛重零點壹肆公克，因鑑驗使用
零點零零捌公克）沒收銷燬之。
    事實及理由
一、本件被告所犯係死刑、無期徒刑或最輕本刑為三年以上有期
    徒刑以外之罪，其於準備程序中就被訴事實為有罪之陳述，
    經本院告知簡式審判程序之旨，並聽取公訴人、被告及辯護
    人之意見後，爰依刑事訴訟法第273 條之1 第1 項規定合議
    裁定由受命法官獨任進行簡式審判程序。
二、被告甲○○前有違反廢止前麻醉藥品管理條例、毒品危害防
    制條例、贓物等前科，其中曾受下列有期徒刑之宣告及刑之
    執行完畢情形：
  (一)於民國90年間，因違反毒品危害防制條例案件，經本院以90
    年度訴字第696 號判決判處有期徒刑8 月確定，於92年7 月
    5 日縮刑期滿執行完畢（構成累犯）。
  (二)又於94年間，因違反毒品危害防制條例案件，經本院以94年
    度訴字第471 號判決判處應執行有期徒刑1 年4 月確定（其
    中施用第一級毒品判處有期徒刑10月、施用第二級毒品判處
    有期徒刑8 月），復於同年間，因犯贓物案件，經本院以94
    年度桃簡字第1527號簡易判決判處有期徒刑5 月確定。前開
    數罪經本院以95年度聲字第8 號裁定應執行有期徒刑1 年8
    月確定，刑期自94年7 月4 日起算，於95年9 月21日假釋出
    監並交付保護管束，迄至同年11月30日保護管束期滿，假釋
    未經撤銷，視為執行完畢（構成累犯）。
三、另被告於88年間因施用毒品案件，經本院以88年度毒聲字第
    7379號裁定送觀察、勒戒後，認無繼續施用毒品之傾向，而
    於88年12月23日釋放出所，由臺灣桃園地方法院檢察署檢察
    官於同日以88年度毒偵字第1837號為不起訴處分確定；復於
    89年間因施用毒品案件，經本院以89年度毒聲字第7207號裁
    定送觀察、勒戒後，認有繼續施用毒品之傾向，以89年度毒
    聲字第7923號裁定令入戒治處所施以強制戒治，嗣因強制戒
    治屆滿3 月，其成效經評定合格，經本院以90年度毒聲字第
    2206號裁定停止戒治，所餘戒治期間付保護管束，而於90年
    12月28日戒治期滿執行完畢（本案並經檢察官並提起公訴，
    經本院以90年度易字第55號判決判處有期徒刑6 月確定），
    又於前開強制戒治執行完畢後之5 年內，因施用毒品案件，
    經本院以94年度訴字第471 號判決判處應執行有期徒刑1 年
    4 月確定。詎仍未戒除毒癮，明知海洛因為毒品危害防制條
    例第2 條第2 項第1 款所規定之第一級毒品，不得施用、持
    有，竟基於施用第一級毒品海洛因之犯意，於96年12月6 日
    20時許，在桃園縣八德市○○路73號住處，施用第一級毒品
    海洛因1 次。嗣於96年12月7 日16時30分許，在桃園縣八德
    市○○街980 巷口為警查獲，並扣得海洛因1 包連同包裝袋
    1 只（毛重0.14公克，因鑑驗使用0.008 公克）。案經桃園
    縣政府警察局移送臺灣桃園地方法院檢察署檢察官偵查起訴
    。
四、證據名稱：
  (一)被告於警詢、偵訊及本院準備程序中之自白。
  (二)台灣檢驗科技股份有限公司濫用藥物尿液檢驗報告及桃園縣
    政府警察局被採尿人尿液暨毒品真實姓名與編號對照表、台
    灣檢驗科技股份有限公司濫用藥物檢驗報告、桃園縣政府警
    察局扣押筆錄、扣押物品目錄表各1 份附卷可稽。
  (三)扣案之海洛因連同包裝袋1 只（毛重0.14公克，因鑑驗使用
    0.008 公克）可資佐證。
五、本件經檢察官與被告於審判外達成協商之合意且被告已認罪
    ，其合意內容為：就其施用第一級毒品部分，被告願受科刑
    範圍為有期徒刑6 月又15日。經查，上開協商合意並無刑事
    訴訟法第455 條之4 第1 項所列情形之一，檢察官聲請改依
    協商程序而為判決，本院爰不經言詞辯論，於協商合意範圍
    內為協商判決，合予敘明。
六、扣案之白色粉末1 包（毛重0.14公克，因鑑驗使用0.008 公
    克）經送台灣檢驗科技股份有限公司鑑定結果，確含有海洛
    因成分，有台灣檢驗科技股份有限公司濫用藥物檢驗報告1
    紙在卷可稽，應依毒品危害防制條例第18條第1 項前段規定
    ，沒收銷燬之；包裹第一級毒品海洛因之包裝袋與前開毒品
    無從完全剝離，均併依毒品危害防制條例第18條第1 項前段
    規定，沒收銷燬之。
七、應適用之法條：刑事訴訟法第273 條之1 第1 項、第455 條
    之4 第2 項、第455 條之8 ，毒品危害防制條例第10條第1
    項、第18條第1 項前段，刑法第11條、第47條第1 項。
八、本判決除有刑事訴訟法第455 條之4 第1 項第1 款、第2 款
    、第4 款、第6 款、第7 款所定情形之一，或違反同條第2
    項規定者外，不得上訴。
九、如不服本件判決，得自收受判決送達之日起10日內，向本院
    提出上訴書狀，上訴於第二審法院。
本案經檢察官鄭堤升到庭執行職務。
中    華    民    國    97    年    4     月    11    日
                  刑事庭    法  官  徐  培  元
以上正本證明與原本無異。
                            書記官  楊  美  慧
中    華    民    國    97    年    4     月    11    日
附錄本件論罪科刑法條：
毒品危害防制條例第10條
施用第一級毒品者，處六月以上五年以下有期徒刑。
施用第二級毒品者，處三年以下有期徒刑。


司法院資訊處製作；財團法人民間司法改革基金會備份。
